### Spis treści

1. [Wykorzystane biblioteki](#1)
2. [Kod zapewniający powtarzalność](#2)
3. [Wczytanie danych z pliku](#3)
4. [Wstępne czyszczenie danych](#4)
5. [Kod przetwarzający brakujące dane](#5)
6. [Podsumowanie wartości w kolumnach](#6)
7. [Zliczenie 50 najpopularniejszych](#7)
8. [Korelacje między zmiennymi](#8)
9. [Liczba przypadków dla każdej z klas](#9)
10. [Wykresy rozkładu liczby atomów i elektronów](#10)
11. [Klasy z największą niezgodnością liczby atomów i elektronów](#11)
12. [Rozkład wartości kolumn part_01](#12)
13. [Interaktywny wykres](#13)
14. [Przewidywanie liczby elektronów i atomów na podstawie innych kolumn](#14)
15. [Klasyfikator](#15)


# Posumowanie analizy zbioru danych



W danych znajdowało się bardzo dużo wartości NA. W obliczeniach w zależności co było liczone zostały one zamienione lub pominięte - szczególnie podczas obliczania korelacji (sposob obsługi wartości NA podczas obliczania korelacji został opisany w punkcie 5).

Zauważono także, że kolumny fo_col	fc_col zawierają tylko 1 wartość. Powinny one zostać usunięte ze zbioru przy próbie utworzenia klasyfikatora.

Podczas rysowania wykresów dla kolumn zaczynających się od part_01 zauważono, że dużo wartości jest skupionych w okolicy zera.

Została podjęta próba wykonania klasyfikatora, ale niestety nie zakończyła się powodzeniem. W ostatnim punkcie zostały opisane podjęte kroki, które zostały podjęte oraz napotkane blędy.

#<a name="1"></a>
# Wykorzystane biblioteki


```{r libraryLists, warning=FALSE, message=FALSE}

library(knitr)
library(ggplot2)
library(dplyr)
library(ggExtra)
library(caret)
library(corrplot)
library(plotly)


```

#<a nam"2"></a>
# Kod zapewniający powtarzalność
```{r setSeed, warning=FALSE, message=FALSE, echo=FALSE}

set.seed(122070)

```

#<a name="3"></a>
# Wczytanie danych z pliku 
Wczytanie danych z pliku.

```{r readData, results='hide'}

rawData <- data.table::fread("all_summary.csv", header="auto",sep="auto")
```

Załadowano `r nrow(rawData)` wierszy, które mają `r ncol(rawData)` zmiennych.

Usuwanie z danych wiersze posiadające wartość zmiennej res_name równą: "UNK", "UNX", "UNL", "DUM", "N", "BLOB", "ALA", "ARG" ,"ASN", "ASP", "CYS", "GLN", "GLU", "GLY", "HIS", "ILE", "LEU", "LYS", "MET", "MSE", "PHE", "PRO", "SEC", "SER", "THR", "TRP", "TYR", "VAL", "DA", "DG", "DT", "DC", "DU", "A", "G", "T", "C", "U", "HOH", "H20", "WAT" lub “NAN

#<a name="7"></a>
#Zliczenie 50 najpopularniejszych
```{r}
nrow(rawData)
popular <- rawData[ , .N, by = res_name]
popular <- popular[order(-N)]
popular <- popular[1:50]
pop_names <- popular$res_name
rawData <- select(filter(rawData, res_name %in% pop_names),matches("*"))
nrow(rawData)
```

#<a name="4"></a>
# Wstępne czyszczenie danych

```{r removeRes_name, results='hide'}
selectedData  <-  selectedData  <-  rawData %>% filter(!(res_name %in% c("UNK", "UNX", "UNL", "DUM", "N", "BLOB", "ALA", "ARG" ,"ASN", "ASP", "CYS", "GLN", "GLU", "GLY", "HIS", "ILE", "LEU", "LYS", "MET", "MSE", "PHE", "PRO", "SEC", "SER", "THR", "TRP", "TYR", "VAL", "DA", "DG", "DT", "DC", "DU", "A", "G", "T", "C", "U", "HOH", "H20", "WAT", "NAN")))

```


```{r pdb_code_res_name, results='hide'}

pdb_code_res_name  <-  selectedData

```

#<a name="6"></a>
# Podsumowanie wartości w kolumnach

```{r summaryColumn, echo=FALSE}

kable(summary(rawData))

```

#<a name="8"></a>
# Korelacje między zmiennymi

Do obliczenia korelacji użytko funkcji >cor< z parametrem >use = "pairwise.complete.obs<, który ignoruje w obliczeniach korelacji dla danej pary wartości NA.

Podczas obliczania korelacji zauważono, że dla wszystkich kolumn part_XX jest ona bardzo podobna. W przedstawionej graficznej reprezentacji korelacji zabrano zmienne z part_01, by ograniczyć liczbę danych. Poza kolumnami part_01 w macierzy widzimy kolumy local_res_atom_non_h_electron_sum, local_res_atom_non_h_count, solvent_mask_count, void_mask_count, modeled_mask_count, solvent_ratio. Wybrano takie kolumny, ponieważ te kolumny będą brały w wyznaczaniu klasyfikatora.


```{r cor_prepare_data_set, echo=FALSE}

data <- rawData %>% select(local_res_atom_non_h_count, local_res_atom_non_h_electron_sum, part_01_shape_segments_count:part_01_density_Z_4_0)

```

Zmienne zostały posortowane wg algorytmu "FPC" (First Principal Component).

```{r cor_calculate, echo=TRUE, cache=TRUE}

correlation_data  <- cor(data, use = "pairwise.complete.obs")
corrplot(correlation_data, method = "color", tl.cex = 0.4, order = "FPC", tl.col="black")


```


#<a name="9"></a>
# Liczba przypadków dla każdej z klas

```{r res_name_count, echo=FALSE}

res_name_count  <- pdb_code_res_name %>% 
                    group_by(res_name) %>%
                    summarise(count = n()) %>% 
                    arrange(desc(count))

summary_res_name_count = summarise(group_by(res_name_count, count), class = paste(res_name, collapse = ", "))
kable(summary_res_name_count)

```

#<a name=10"></a>
# Wykresy rozkładu liczby atomów i elektronów


##Rozkład atomów

```{r atomHistogram, echo=FALSE}
ggplot(pdb_code_res_name, aes(x=local_res_atom_non_h_count)) + geom_histogram(binwidth = 1, fill=I("white"), col=I("black")) + labs(title="Histogram for local_res_atom_non_h_count")

```


##Rozkład elektronów

```{r electronHistogram, echo=FALSE}

ggplot(pdb_code_res_name, aes(x=local_res_atom_non_h_electron_sum)) + geom_histogram(binwidth = 8, fill=I("white"), col=I("black")) + labs(title="Histogram for local_res_atom_non_h_electron_sum")

```


#<a name="11"></a>
# Klasy z największą niezgodnością liczby atomów i elektronów
## Klasy z największą niezgodnością liczby atomów

```{r incompatibility_atom, echo=FALSE}

incompatibility_atom_group <-  pdb_code_res_name %>% 
                                select(res_name, as.numeric(local_res_atom_non_h_count), as.numeric(dict_atom_non_h_count)) %>%
                                group_by(res_name) %>%
                                summarise_each(funs(sum))

incompatibility_atom  <- incompatibility_atom_group %>% 
                          mutate(odds = abs(local_res_atom_non_h_count - dict_atom_non_h_count)) %>%
                          arrange(desc(odds))

```

`r kable(head(incompatibility_atom, 10))`

## Klasy z największą niezgodnością liczby elektronów

```{r incompatibility_electron, echo=FALSE}

incompatibility_electron_group <-  pdb_code_res_name %>% 
                                select(res_name, as.numeric(local_res_atom_non_h_electron_sum), as.numeric(dict_atom_non_h_electron_sum)) %>%
                                group_by(res_name) %>%
                                summarise_each(funs(sum))

incompatibility_electron  <- incompatibility_electron_group %>% 
                          mutate(odds = abs(local_res_atom_non_h_electron_sum - dict_atom_non_h_electron_sum)) %>%
                          arrange(desc(odds))

```

`r kable(head(incompatibility_electron, 10))`

#<a name="12"></a>
# Rozkład wartości kolumn part_01

Sekcja przedstawia rozkład wartości wszystkich kolumn zaczynających się od part_01

Usunięto wartości NA dla każdej kolumny z osobna. Nie zostały zamienione na wartość 0 by nie zaburzać rozkładu zmiennych.

Na wykresach zaznaczono średnią wartość zmiennej (w formie graficznej oraz liczbowej).

```{r part_01_chart, echo=FALSE, message=FALSE}

part_01_data <- pdb_code_res_name %>% select(part_01_electrons:part_01_density_sqrt_E3)


for (i in 1:length(part_01_data)) {

  i_column <- part_01_data[,i]
  i_column_without_NA <-  i_column[!is.na(i_column)]
  
  m <- mean(i_column_without_NA)
  
    p <- ggplot() + aes(i_column_without_NA) + geom_histogram(fill=I("white"), col=I("black")) + xlab(names(part_01_data[i])) + labs(title=paste("Histogram of ", names(part_01_data[i]))) + geom_vline(xintercept=m, color="red", linetype="dashed", size=1) + annotate("text", x=m, y=-300, label=c(m), hjust=-0.1, color="red")
  
  print(p)
  


}

```

#<a name="13"></a>
# Wykres interaktywny
```{r}
ggplotly(qplot(local_res_atom_non_h_electron_sum, data=pdb_code_res_name))
```

#<a name="14"></a>
#Przewidywanie liczby elektronów i atomów na podstawie innych kolumn

```{r predict part_01_chart}
lm_data <- rawData
lm_data[is.na(lm_data)] <- 0
lm_data <- dplyr::select_if(lm_data, is.numeric)

lm_atom_model <- lm(local_res_atom_non_h_count ~ ., lm_data)
lm_atom_summary <- summary(lm_atom_model)

lm_electron_model <- lm(local_res_atom_non_h_electron_sum ~ ., lm_data)
lm_electron_summary <- summary(lm_electron_model)

```

Miary dla liczby atomów:<br />
R^2: `r lm_atom_summary$r.squared`<br />
RMSEL `r lm_atom_summary$sigma`<br />

Miary dla liczby elektronów:<br />
R^2: `r lm_electron_summary$r.squared`<br />
RMSEL `r lm_electron_summary$sigma`<br />

#<a name="15"></a>
#Klasyfikator
